【裁判字號】    95,訴,122
【裁判日期】    950630
【裁判案由】    違反毒品危害防制條例
【裁判全文】
臺灣嘉義地方法院刑事判決               95年度訴字第122號
公  訴  人  臺灣嘉義地方法院檢察署檢察官
被      告  甲○○
                  （現在臺灣嘉義監獄鹿草分監另案執行中）
指定辯護人  本院公設辯護人乙○○
上列被告因毒品危害防制條例案件，經檢察官提起公訴（94年度
偵緝字第458號），本院判決如下：
    主  文
甲○○共同連續販賣第一級毒品，累犯，處有期徒刑拾壹年肆月
，扣案之海洛因貳拾小包（淨重陸點壹肆公克）均沒收銷燬之
，扣案之前揭海洛因外包裝（總重陸點柒柒公克）、分裝袋拾
個、塑膠剷管支、行動電話壹支、SIM貳張（門號0000000000
號、0000000000號）及拉鍊袋1個均沒收之；販賣第一級毒品所
得新台幣壹萬肆仟元沒收，如全部或一部不能沒收時，以其財產
抵償之。
    事  實
一、甲○○（綽號「黑狗」），曾因施用毒品案件，經臺灣彰化
    地方法院以90年度訴字第1187號判處有期徒刑8月確定，於
    民國（下同）92年8月29日縮刑執行完畢出監；仍不知惕勵
    ，竟與洪振獻（現經臺灣彰化地方法院檢察署通緝中）及洪
    德龍（現由臺灣彰化地方法院審理中）共同基於販賣第1級
    毒品海洛因以營利之概括犯意聯絡，使用甲○○所有之門號
    0000000000號、0000000000號等行動電話為聯絡工具，由洪
    振獻購入海洛因，交由甲○○或洪德龍賣予他人；其中，由
    甲○○自93年7月間某日起至同年9月22日止之期間內，在彰
    化縣二林鎮○○路某海釣場前等處，以每次新台幣（下同）
    1,000元之代價，亦即以高於販入之價格，連續販賣微量之
    海洛因予施瑞濠及施瑞益兄弟共8次，賣予蔡能吉6次。嗣警
    方於93年9月9日中午，前往彰化縣二林鎮○○里○○街186
    巷3號2樓之甲○○租屋住處執行拘提時，當場扣得海洛因23
    小包（合計淨重6.14公克）、甲○○或洪振獻所有供販毒分
    裝或聯絡所用之前揭海洛因外包裝（重6. 77公克）、分裝
    袋30個、塑膠剷管3支、行動電話1支、SIM卡2張（門號0000
    000000號、0000000000號）及拉鍊袋1個，查獲上情。其後
    ，甲○○因施用毒品案件，為臺灣彰化地方法院通緝，警方
    於93年11月12日上午10時5分許，在彰化縣溪湖鎮○○里○
    ○路○段17巷8號3樓緝獲其人。
二、案經彰化縣警察局二林分局報告臺灣彰化地方法院檢察署呈
    請臺灣高等法院檢察署令轉臺灣嘉義地方法院檢察署檢察官
    偵辦起訴。
    理  由
一、訊據被告甲○○對於前揭共同連續販賣第1級毒品海洛因之
    犯行坦承不諱（見本院卷第66頁），核與證人施瑞濠、蔡能
    吉、洪德龍與上開三和街租屋處房東黃振華於警偵訊時，證
    人施瑞益與上開三和街租屋處房客謝淑惠於警訊時證述之情
    節大致相符，而施瑞濠、蔡能吉於各遭查獲後，分別由警方
    採集其等尿液送驗，結果各呈嗎啡陽性反應，而其等均經法
    院認有施用連續海洛因犯行，而分別被判處有期徒刑等情，
    亦有臺灣彰化地方法院94年訴字第106號、本院93年度訴字
    第1324號判決書2份附卷可稽（見臺灣嘉義地方法院檢察署
    偵緝卷第25-26、31-32頁）；又前揭為警查扣之海洛因23小
    包（合計淨重6.14公克），經送驗結果確係海洛因等情，有
    法務部調查局94年7月27日調科壹字第140011739號鑑定通知
    書附卷可憑（見上開偵緝卷第35頁）；此外，復有前揭海洛
    因之外包裝（重6.77公克）、分裝袋30個、塑膠剷管3支、
    行動電話1支、SIM卡2張（門號0000000000號、0000000000
    號）及拉鍊袋1個扣案可參，並有上開三和街租屋處租賃契
    約書影本1份在卷足憑，是被告關於此部分之任意性自白與
    事實相符，可信為真正。至於被告於警偵訊時及本院審理之
    初雖否認販賣犯行，辯稱並未販賣毒品云云，與前開事證不
    符，且被告於本院最後審理時已然承認犯行，是被告該等所
    辯不足採信，併為敘明。綜上，本件事證明確，被告前揭犯
    行堪以認定，應予依法論科。
二、(1)查海洛因係毒品危害防制條例第2條第2項第1款所列之第1
    級毒品，屬違禁物，無論持有、販賣均將遭刑罰之制裁，且
    販賣海洛因非可公然為之，均有其獨特之販售路線及管道，
    而販毒者復可任意增減其分裝之數量，每次買賣之價量，亦
    隨時依市場貨源之供需情形、交易雙方之關係深淺、資力、
    對行情之認知、可能風險之評估等，而異其標準，非可一概
    而論，參諸海洛因物稀價昂，政府查禁森嚴，再加以販賣犯
    行罪重刑峻，被告與購買毒品者並非至親，當無可能甘冒重
    典而按購入原價轉售，是被告前開販賣行為顯有營利意圖，
    足堪認定。從而，核被告甲○○所為，係犯毒品危害防制條
    例第4條第1項之販賣第1級毒品罪。被告持有海洛因之低度
    行為為販賣海洛因之高度行為所吸收，不另論罪；又被告販
    賣之對象及次數等情，業經檢察官於審理中陳述在卷，附為
    說明。被告與洪振獻及洪德龍間，就上開販賣犯行，有犯意
    聯絡及行為分擔，為共同正犯。被告先後多次販賣海洛因之
    犯行，時間緊接，方法相同，觸犯構成要件相同之罪名，顯
    係基於概括之犯意反覆為之，應依刑法第56條連續犯之規定
    論以販賣海洛因既遂之一罪，並依法加重其刑，惟因販賣第
    1 級毒品罪之法定本刑為死刑或無期徒刑，依法均不得加重
    ，故僅就得併科罰金之法定罰金刑部分，依法加重其刑。另
    被告曾因施用毒品案件，經臺灣彰化地方法院以90年度訴字
    第1187號判處有期徒刑8月確定，於92年8月29日縮刑執行完
    畢出監等情，有其臺灣嘉義地方法院檢察署刑案資料查註紀
    錄表、臺灣高等法院被告全國前案記錄表在卷可參，其於受
    有期徒刑之執行完畢後5年內再犯本件有期徒刑以上之刑之
    罪，為累犯，除法定刑為死刑或無期徒刑部分，依法不得加
    重外，其餘部分依刑法第47條規定，加重其刑，併遞加重之
    。(2)另被告販賣海洛因，使人沉迷於毒癮，無法自拔，輕則
    戕害身心，重則引發各種犯罪，實為多種犯罪之源頭，對社
    會治安有相當程度影響所生之危害，固值非難，惟被告除曾
    因違法施用毒品外，並無其他不良前案紀錄，有其全國前案
    查註紀錄表在卷可佐，復揆之被告販賣海洛因之對象僅有3
    人，次數只14次，每次為微量小包，之後遭查獲之海洛因數
    量亦非龐大，被告並未因前開販賣行為而獲有重大利益，較
    之一般大盤或中盤之販毒者非可相比，被告於本件審理辯論
    時又已全部認罪，態度良好，頗有悔意，而販賣海洛因之法
    定最輕本刑為無期徒刑，情輕而法重，在客觀上足以引起一
    般同情，本院基於衡平原則，認為處以法定最輕刑度尤嫌過
    重，是其犯罪之情狀顯堪憫恕，爰依刑法第59條之規定，酌
    減連續販賣海洛因其刑，並依法先加後減之。
三、爰審酌被告之素行、生活狀況、智識程度、犯罪動機及目的
    無非為牟取蠅頭小利、手段、販賣海洛因之次數、數量及犯
    罪所得均不多、然販賣海洛因供他人施用，對他人身心所生
    之戕害甚大暨審理中坦承犯行等一切情狀，量處如主文所示
    之刑，以示懲儆。末查扣案之海洛因23小包（合計淨重6.14
    公克），係本件查獲之第1級毒品，不問屬於犯人與否，應
    依毒品危害防制條例第18條第1項前段之規定宣告沒收銷燬
    之。又前揭海洛因之外包裝（重6.77公克）、分裝袋30個、
    塑膠剷管3支、行動電話1支、SIM卡2張（門號0000000000號
    、0000000000號）及拉鍊袋1個，均係被告或共犯洪振獻所
    有並供其等販賣海洛因犯罪所用之物，業據被告於審理中供
    承無訛，應依毒品危害防制條例第19條第1項之規定宣告沒
    收；被告販賣海洛因所得共14,000元，應依毒品危害防制條
    例第19條第1項沒收，如全部或一部不能沒收，以其財產抵
    償之。至於公訴意旨所指之「警方於93年11月12日上午10時
    5分許，在彰化縣溪湖鎮○○里○○路○段17巷8號3樓，扣得
    之海洛因2包及注射針筒2支」，業經臺灣彰化地方法院認係
    甲○○施用海洛因所用之物品，而於93年12月30日，以93年
    度訴字第931號判處「甲○○連續施用第一級毒品，累犯，
    處有期徒刑壹年，扣案第一級毒品海洛因貳包（驗餘總淨重
    壹點壹肆公克）沒收銷燬之，另注射針筒貳支沒收之」在案
    ，有判決書1份在卷可佐，爰不宣告沒收此等物品，附為說
    明。
據上論斷，應依刑事訴訟法第299條第1項前段，毒品危害防制條
例第4條第1項、第18條第1項前段、第19條第1項，刑法第11條、
第28條、第56條、第47條、第59條，判決如主文。
本案經檢察官王振名到庭執行職務。
中    華    民    國    95    年    6     月    30    日
                  刑事第二庭審判長法  官  夏  金  郎
                                  法  官  黃  義  成
                                  法  官  盧  鳳  田
以上正本證明與原本無異。
如不服本判決，應於判決送達後10日內，向本院提出上訴狀（應
附繕本）
中    華    民    國    95    年    7     月    3     日
                                  書記官  楊  國  色
附錄論罪科刑法條：
毒品危害防制條例第4條第1項：
製造、運輸、販賣第一級毒品者，處死刑或無期徒刑；處無期徒
刑者，得併科新臺幣1 千萬元以下罰金。
毒品危害防制條例第8條第1項
轉讓第一級毒品者，處1 年以上7 年以下有期徒刑，得併科新臺
幣1 百萬元以下罰金。


司法院資訊處製作；財團法人民間司法改革基金會備份。
